臺灣士林地方法院民事裁定
111年度抗字第257號
抗  告  人  洺鍚建設有限公司
            鳴暘建設有限公司
兼  上二人
法定代理人  李天順
相  對  人  鄔保才
上列當事人間因本票裁定事件，抗告人對於中華民國111年8月24
日本院司法事務官111年度司票字第12740號裁定提起抗告，本院
裁定如下：
    主  文
抗告駁回。
抗告程序費用新臺幣壹仟元由抗告人連帶負擔。
    理  由
一、按執票人向本票發票人行使追索權時，得聲請法院裁定後強
    制執行。在票據上簽名者，依票上所載文義負責。二人以上
    共同簽名時，應連帶負責。票據法第123條、第5條分別定有
    明文。又本票執票人依上開法條之規定，聲請法院裁定許可
    對發票人強制執行，係屬非訟事件程序，法院僅就形式上審
    查得否准許強制執行，此項裁定並無確定實體上法律關係存
    否之效力，如發票人就票據債務之存否有爭執時，應由發票
    人提起確認之訴，以資解決，最高法院56年台抗字第714號
    、57年台抗字第76號判例可資參照。是以，法院辦理本票執
    票人聲請裁定准許向本票發票人強制執行事件，僅審查本票
    形式上要件是否具備，無庸亦無從審究本票原因關係債權是
    否存在之實體事項。
二、本件相對人於原審主張：相對人執有抗告人於民國111年1月
    19日簽發免除作成拒絕證書之本票1紙（下稱系爭本票），
    內載金額新臺幣（下同）500萬元，未載到期日。詎於111年
    1月19日提示後，未獲給付票款，爰依票據法第123條規定，
    聲請裁定許可強制執行，並據其於原審提出與所述相符之系
    爭本票為證，經原審審核後認為系爭本票之票據債務確已屆
    期，相對人得對發票人即抗告人行使追索權，而裁定准許強
    制執行（下稱原裁定）。
三、抗告意旨略以：系爭本票債務業經第三人即保證人莊美玲開
    立支票向相對人清償完畢，相對人不得執系爭本票為聲請，
    爰依法提起抗告等語，並聲明：原裁定廢棄。
四、經查，相對人於原審提出之系爭本票，已具備本票應記載事
    項，而屬有效之本票，因未記載到期日，於相對人請求付款
    時，抗告人依法應給付全數票款，惟抗告人未給付票款，相
    對人聲請裁定准許強制執行，原審據以准許，於法核無不合
    ；又抗告人主張系爭本票債務業已清償等語，核屬對實體事
    項之抗辯，揆諸首揭說明，抗告人前揭所陳之主張，應另行
    提起訴訟解決，要非本件非訟程序所得審究，本院自仍應為
    許可強制執行之裁定。從而，抗告人以前開情詞提起本件抗
    告，為無理由，應予駁回。
五、爰裁定如主文。
中　　華　　民　　國　　111 　年　　10　　月　　31　　日
                  民事第二庭  法  官  蔡子琪
以上正本係照原本作成。
如不服本裁定，僅得於收受本裁定正本送達後10日內，以適用法
規顯有錯誤為理由，向本院提出再抗告狀（須按他造當事人之人
數附繕本及繳納再抗告裁判費新台幣1,000 元）。再抗告時應提
出委任律師或具有律師資格之人之委任狀；委任有律師資格者，
另應附具律師資格證書及釋明委任人與受任人有民事訴訟法第
466 條之1 第1 項但書或第2 項所定關係之釋明文書影本。
中　　華　　民　　國　　111 　年　　11　　月　　 4　　日
                               書記官  周苡彤